臺灣臺北地方法院刑事判決　　　　　　　　　　　　　九十一年度易字第四五○號
　　公　訴　人　臺灣臺北地方法院檢察署檢察官
　　被　　　告　己○○
　　　　　　　　庚○○
右列被告等因竊盜案件，經檢察官提起公訴（臺灣臺北地方法院檢察署九十一年度偵
字第三七○三號），暨被告庚○○部份移送併案審理（臺灣板橋地方法院檢察署九十
一年度偵字第六九○六號），本院判決如左：
    主  文
己○○共同攜帶兇器，毀壞門扇，於夜間侵入有人居住之建築物竊盜，處有期徒刑拾
月；又連續攜帶兇器，毀壞門扇，於夜間侵入有人居住之建築物竊盜，處有期徒刑貳
年貳月，扣案之棉質手套壹雙、塑膠手套壹拾伍雙、破壞鉗壹把、手電筒壹支、鐵橇
壹支、螺絲起子陸支、六角扳手壹支、尖嘴鉗壹支、美工刀壹支均沒收；應執行有期
徒貳年拾月，扣案之棉質手套壹雙、塑膠手套拾伍雙、破壞鉗壹把、手電筒壹支、鐵
橇壹支、螺絲起子陸支、六角扳手壹支、尖嘴鉗壹支、美工刀壹支均沒收。
庚○○免訴。
    事  實
一、己○○、庚○○基於意圖為自己不法所有之犯意聯絡，共同於九十年四月二日凌
    晨二時許，在台北市○○○路○段一○六號三樓台華國際股份有限公司，由己○
    ○攜帶其所有客觀上對人之生命、身體有危害而足以供凶器使用之螺絲起子，乘
    該公司夜間下班無人之際，以其所攜帶之螺絲起子等工具毀壞附於門扇上之鎖匙
    後，二人即侵入行竊，並竊得電腦主機六台、燒錄器三部、ＭＯ三部（價值約新
    台幣二十萬元）。
二、己○○復另行起意，基於意圖為自己不法所有之概括犯意於九十年十一月一日起
    至九十一年二月十八日止，連續攜帶其所有客觀上對人之生命、身體有危害而足
    以供凶器使用之螺絲起子、六角扳手、尖嘴鉗、鐵橇、破壞鉗等凶器及手電筒、
    手套等工具，乘公司行號下班之夜間或假日無人上班之際，以其所攜帶之螺絲起
    子等工具毀壞鑲於門扇上之鎖匙，侵入有大樓管理員駐守或有人居住之公司行號
    或無人看守之建築物內而行竊（竊盜之時間、地點、被害人、竊得財物及價值詳
    如附表所示），得手後將竊得之物品，由己○○利用網路低價出售予他人。嗣於
    九十一年二月二十二日十二時，在台北縣萬里鄉○○路某處，為台北市政府警察
    局大安分局警員持臺灣基隆地方法院簽發之搜索票當場查獲，並在己○○駕駛之
    車號ＢＺ－七九五號營業小客車上扣得己○○所有供竊盜犯罪用之棉質手套一雙
    、塑膠手套十五雙、破壞鉗一把、手電筒一支、鐵橇一支、螺絲起子六支、六角
    扳手一支、尖嘴鉗一支、美工刀一支等物，及未變賣之贓物筆記型電腦一台、光
    碟機一台、三點五磁片機一台、筆記型連接埠一具等物品。
三、案經臺北市政府警察局大安分局報請臺灣臺北地方法院檢察署檢察官偵查起訴暨
    移送併案審理。
    理  由
壹、被告己○○部分：
一、右揭犯罪事實，業據被告己○○於本院審理中坦承不諱，其並供承與被告庚○○
    於九十年四月二日共同行竊台華國際股份有限公司後即無意再行行竊（見本院九
    十一年四月二十九日訊問筆錄），足認其所犯右揭事實二之部份應係另行起意無
    訛，復據被害人壬○○、卯○○、丑○○、子○○、丁○○、癸○○、戊○○、
    辛○○、許道川、丙○○、寅○○、乙○○、甲○○於警訊中指述被害情節屬實
    ，並有被告所有供犯罪所用之竊盜工具棉質手套一雙、塑膠手套十五雙、破壞鉗
    一把、手電筒一支、鐵橇一支、螺絲起子六支、六角扳手一支、尖嘴鉗一支、美
    工刀一支、及未變賣贓物筆記型電腦一台、光碟機一台、三點五磁片機一台、筆
    記型連接埠一具等物品扣案可證，足認被告之自白與事實相符，本件事證明確，
    被告己○○犯行堪以認定。
二、按刑法第三百二十一條第一項第三款之攜帶凶器竊盜，乃指行為人攜帶凶器有行
    兇之可能，客觀上具有危險性，至其主觀上有無持以行兇或反抗之意思，尚非所
    問，竊盜攜帶螺絲起子、六角扳手、尖嘴鉗、鐵橇、破壞鉗，雖係供行竊之工具
    ，然客觀上已足對人之身體、生命構成威脅，仍應成立攜帶凶器竊盜罪（最高法
    院七十四年三月十九日刑庭總會決議參照）；次按刑法第三百第二十一條第一項
    第二款所謂毀壞門扇竊盜，係指毀壞鑲在鐵門上構成門扇之一部之鎖後啟門入屋
    內竊盜（最高法院八十三年台上字第三八五六號、八十五年台上字第五四三三號
    判決意旨參照），本件被告攜帶螺絲起子、六角扳手、尖嘴鉗、鐵橇、破壞鉗等
    凶器，復撬開毀壞鑲在鐵門上構成門扇之一部之鎖後啟門入屋內行竊，自屬攜帶
    凶器毀壞門扇竊盜；又被告於夜間侵入有人管領居住之建築物內竊盜，另構成同
    法第三百二十一條第一項第一款之加重竊盜罪。核被告己○○所為事實一之部分
    ，係犯刑法第三百二十一條第一項第一款、第二款、第三款之夜間侵入有人居住
    之建築物、攜帶凶器毀壞門扇竊盜罪，其與被告庚○○間有犯意聯絡、行為分擔
    ，皆為共同正犯；又事實二之部分，亦係犯同法第三百二十一條第一項第一款、
    第二款、第三款之夜間侵入有人居住之建築物、攜帶凶器毀壞門扇竊盜罪，其前
    後十二次竊盜犯行，時間緊接，方法相同，觸犯構成要件相同之罪，顯係基於概
    括犯意而為之，應依連續犯之規定論以一罪，並依法加重其刑；又右揭事實一及
    事實二之犯行，其犯意各別，應予分論併罰。爰審酌被告正值壯年，不思正途，
    竟利用夜間攜帶兇器毀壞門扇侵入有人居住之建築物行竊，嚴重破壞社會秩序及
    安全，然於犯後尚能坦承犯行等一切情狀，量處如主文所示之刑，並定其應執行
    之刑，以示懲戒。
三、扣案之棉質手套一雙、塑膠手套十五雙、破壞鉗一把、手電筒一支、鐵橇一支、
    螺絲起子六支、六角扳手一支、尖嘴鉗一支、美工刀一支，均係供犯罪所用之物
    ，且屬被告己○○所有，業經其供明在卷，爰依刑法第三十八條第一項第二款之
    規定均宣告沒收。
貳、被告庚○○部分
一、按案件曾經判決確定者，應諭知免訴之判決，刑事訴訟法第三百零二條第一款定
    有明文。又訴訟上所謂一事不再理之原則，關於實質上一罪或裁判上一罪，亦均
    有其適用，最高法院六十年台非字第七七號著有判例。
二、本件公訴意旨謂被告庚○○與己○○共同意圖為自己不法所有，於九十年四月二
    日凌晨二時許，在台北市○○○路○段一○六號三樓台華國際股份有限公司，由
    己○○攜帶期所有客觀上對人之生命、身體有危害而足以供凶器使用之螺絲起子
    ，乘該公司夜間下班無人之際，以其所攜帶之螺絲起子等工具毀壞於門扇上之鎖
    匙後，二人即侵入行竊，並竊得電腦主機六台、燒錄器三部、ＭＯ三部，惟查，
    被告庚○○前因竊盜案件，經臺灣板橋地方法院於九十一年二月二十日以九十一
    年度易字第四六○號判處執行刑有期徒刑一年六月，嗣經庚○○撤回上訴，而於
    九十一年三月二十六日確定，此有該判決書及被告庚○○臺灣高等法院被告全國
    前案紀錄表各一份附卷可憑，該案被告庚○○被訴於九十一年一月八日下午二時
    三十分許攜帶凶器毀越門扇，侵入他人住宅內竊取財物，本案與該案雖時間相距
    數月，然攜帶兇器，毀壞門扇，侵入住宅或有人居住之建築物內竊盜之犯罪手法
    均相同，應認被告庚○○係基於概括犯意反覆為之，而有連續犯裁判上一罪之關
    係，本件應受該案判決既判力所及，依照首開說明，本件應為被告庚○○免訴之
    判決。
三、本件既應為被告庚○○免訴之諭知，移送併案審理部份（臺灣板橋地方法院檢察
    署九十一年度偵字第六九○六號）即與本案不生裁判上一罪之關係，本院無從併
    案審理，此部份自應退回檢察官偵查後另行依法辦理，附此說明。
據上論斷，應依刑事訴訟法第三百零二條第一款、第二百九十九條第一項前段，刑法
第二十八條、第五十六條、第三百二十一條第一項第一款、第二款、第三款、第五十
一條第五款、第三十八條第一項第二款，判決如主文。
本案經檢察官王巧玲到庭執行職務。
中      華      民      國      九十一      年    七    月      十      日
                                      臺灣臺北地方法院刑事第六庭
                                          法    官    吳  孟  良
右正本證明與原本無異。
如不服本判決，應於判決送達後十日內向本院提出上訴狀(應抄附繕本)。告訴人
或被害人如對於本判決不服者，應具備理由請求檢察官上訴，其上訴期間之計算
係以檢察官收受判決正本之日期為準。
                                          書 記 官    田  華  仁
中      華      民      國      九十一      年    七    月     十一     日
附表
┌──┬──────┬───────┬──────┬───────────
│編號│  犯罪時間  │   犯罪地點   │   被害人   │    竊得財物及價值
├──┼──────┼───────┼──────┼───────────
│一  │九十年十一月│臺北市中山區建│丙○○      │手提電腦一台
│    │一日九時    │國北路二段三巷│（報案人：林│（約新台幣三萬五千元）
│    │            │十五號一樓    │信宏        │
├──┼──────┼───────┼──────┼───────────
│二  │九十年十二月│臺北市大同區重│寅○○      │電腦主機二台
│    │十八日八時  │慶北路三段二七│（報案人：李│雷射印表機一台
│    │            │八之二號五樓  │朝發        │數位相機一台
│    │            │              │            │現金一萬元
│    │            │              │            │（約新台幣八萬五千元）
├──┼──────┼───────┼──────┼───────────
│三  │九十年十二月│桃園市○○路十│甲○○      │電腦主機二台
│    │三十一日晚間│六號八樓      │            │手提ＣＤ二部
│    │            │              │            │傳真機一部
│    │            │              │            │電話十一張
│    │            │              │            │（約新台幣六萬元）
├──┼──────┼───────┼──────┼───────────
│四  │九十一年一月│台北縣永和市福│子○○      │電腦主機二台
│    │七日十二時  │和路一六七號八│            │液晶螢幕二台
│    │            │樓            │            │（約新台幣六萬元）
├──┼──────┼───────┼──────┼───────────
│五  │九十一年一月│新竹市○○路二│戊○○      │投影機二台
│    │十四日十三時│段一○○號七樓│            │電腦主機四台
│    │            │              │            │手提電腦一台
│    │            │              │            │硬碟二個
│    │            │              │            │（約新台幣三十五萬元）
├──┼──────┼───────┼──────┼───────────
│六  │九十一年一月│臺北市中山區中│壬○○      │電腦主機二台
│    │二十五日七時│山北路一段九時│            │印表機一台
│    │            │二號十一樓    │            │燒錄器一部
│    │            │              │            │現金五千九百元
│    │    │              │            │（約新台幣六萬元）
├──┼──────┼───────┼──────┼───────────
│七  │九十一年一月│桃園市○○路三│癸○○      │電腦主機六台
│    │二十六日凌晨│段二十八之一號│            │（約新台幣六萬元）
│    │            │五樓          │            │
├──┼──────┼───────┼──────┼───────────
│八  │九十一年二月│新竹縣竹東鎮北│乙○○      │電腦主機拾臺
│    │六日七時    │興路一段五六三│            │螢幕二台
│    │            │號十一樓      │            │伺服器一台
│    │            │              │            │禮券四萬元
│    │            │              │            │（約新台幣六十萬元）
├──┼──────┼───────┼──────┼───────────
│九  │九十一年二月│新竹縣竹東鎮北│卯○○      │電腦主機三台
│    │十日十時    │興路一段五六三│            │現金一千元
│    │            │號            │            │（約新台幣三萬五千元）
├──┼──────┼───────┼──────┼───────────
│十  │九十一年二月│臺北市中山區建│江鴻銘      │電腦主機一台
│    │十一日十一時│國北路二段一二│            │液晶螢幕八台
│    │            │一號七樓      │            │（約新台幣十五萬元）
├──┼──────┼───────┼──────┼───────────
│十一│九十一年二月│台北縣新莊市中│辛○○      │筆記型電腦二台
│    │十七日八時  │正路十九號二樓│            │現金、美元、港幣
│    │            │              │            │（約新台幣十萬元）
├──┼──────┼───────┼──────┼───────────
│一二│九十一年二月│臺北市中山區長│丑○○      │電腦主機二台
│    │十八日      │春路四一○號十│            │螢幕一台
│    │            │樓之一        │            │印表機一台
│    │        │              │            │傳真機一台
│    │            │              │            │（約新台幣六萬元）
└──┴──────┴───────┴──────┴───────────
附錄本案論罪科刑法條全文：
刑法第三百二十一條第一項（加重竊盜罪）：
犯竊盜罪而有左列情形之一者，處六月以上五年以下有期徒刑：
  一、於夜間侵入住宅或有人居住之建築物、船艦，或隱匿其內而犯之者。
  二、毀越門扇、牆垣或其他安全設備而犯之者。
  三、攜帶兇器而犯之者。
  四、結夥三人以上而犯之者。
  五、乘火災、水災或其他災害之際而犯之者。
  六、在車站或埠頭而犯之者。
